【裁判字號】    97,易,1580
【裁判日期】    971002
【裁判案由】    恐嚇
【裁判全文】
臺灣彰化地方法院刑事判決              97年度易字第1580號
公  訴  人  臺灣彰化地方法院檢察署檢察官
被      告  甲○○
                      號
上列被告因恐嚇案件，經檢察官聲請以簡易判決處刑（97年度偵
續字第62號），本院彰化簡易庭認不應以簡易判決處刑，經改依
通常程序審判後，本院判決如下：
    主    文
甲○○無罪。
    理    由
一、公訴意旨略以：被告甲○○與告訴人乙○○曾為夫妻關係，
    被告甲○○於民國（下同）94年5月間，因夫妻關係不融洽
    ，竟基於恐嚇之犯意，於94年5月10日下午2時2分許，以其
    持用之門號0000000000號行動電話，傳發：「乙○○你做賊
    喊抓賊，你去死，永遠不要回來，我要殺你」等恐嚇內容文
    字之簡訊至告訴人乙○○持用之門號0000000000號行動電話
    予告訴人乙○○，致告訴人乙○○心生畏懼，致生危害於之
    安全。因認被告涉有刑法第305條之恐嚇危害安全罪嫌。
二、按犯罪事實應依證據認定之，無證據不得認定其犯罪事實；
    不能證明被告犯罪者，應諭知無罪之判決，刑事訴訟法第1
    54條第2項、第301條第1項分別定有明文。又告訴人之告訴
    ，係以使被告受刑事訴追為目的，是其陳述是否與事實相符
    ，仍應調查其他証據以資審認，最高法院52年臺上字第1300
    號著有判例，可資參照。復按認定不利於被告之事實，須依
    積極證據，苟積極證據不足為不利於被告事實之認定時，即
    應為有利於被告之認定，更不必有何有利之證據，最高法院
    30年上字第816號判例意旨亦揭示甚詳。又按刑法第305條恐
    嚇罪之成立，須被害人因加害人惡害之通知心生畏懼，而有
    不安全之感覺為要件；若被害人並未因之而生畏怖，即不足
    對其致生安全上之危險，尚難以該罪相繩，合先敘明。
三、本件告訴人乙○○指訴被告甲○○涉有恐嚇罪嫌，無非以門
    號0000000000號行動電話為被告所持用，有翻拍簡訊內容影
    本1份附卷可稽，及被告在臺灣臺中地方法院95年度婚字第
    605號請求離婚等事件對於曾傳送簡訊予告訴人之事實並不
    爭執為據。訊據被告固坦承門號0000000000號行動電話為其
    所有，然堅決否認有何恐嚇危害安全之犯行，辯稱：伊未對
    告訴人表示不要告訴人回到兩人曾共同居住之臺中市○○路
    306巷10號15樓之2地址，至於有無在氣頭上表示要告訴人去
    死，伊已忘記等語。另被告於檢察官訊問時並辯稱：不確定
    是否有發送上揭簡訊，因為時間過太久了，且伊也不確定是
    否為告訴人持伊之手機所發送的等語。經查：
(一)、被告確有傳送前開簡訊予告訴人，此據告訴人在偵、審中指
    訴綦詳，並有上開簡訊之畫面附卷可稽，告訴人在95年婚字
    第605號請求與被告離婚之民事事件中，已具狀陳述被告傳
    送上開簡訊之事，被告知告訴人主張不利於己之事實，並未
    於該事件否認上開事實，且於該事件提出答辯狀載明：「．
    ．．．不斷地激怒刺激我的情緒，我後來還發幾則不理性的
    簡訊及寄電子郵件咒罵乙○○，乙○○便把這些簡訊及電子
    郵件收集起來準備要告我誹謗、誣告、恐嚇…等話語來威脅
    本人，此威脅是為了怕我對他提出法律訴訟。」等語，有該
    離婚事件之民事卷宗影本附卷可稽，足見被告確有傳送上開
    簡訊予告訴人。
(二)、被告因憂鬱症、睡眠障礙而自91年4月9日起在行政院衛生署
    臺中醫院接受門診治療，此有被告之診斷證明書影本附於審
    判卷可稽，告訴人在上開民事離婚事件亦提出準備書狀自承
    ：「．．．．被告仍一再懷疑原告有外遇，並致其睡眠障礙
    、憂鬱症之病情加重。二、為減輕被告病情，94年5月14日
    由其母、兄陪同，將被告送回娘家休養．．．．」等語，有
    上開離婚事件之民事卷宗影本在卷可憑。證人即告訴人於於
    本院審理時復證稱：「發簡訊之後大約5天，我有約被告家
    人被告的弟弟及媽媽帶被告回家，我是跟被告的弟弟及媽媽
    約在上開成功路的地址樓下碰面一起到樓上，然後與被告的
    弟弟及媽媽一起將被告接回去，回去彰化縣芬園鄉○○村○
    ○路○段108巷20號，此地址是被告娘家，然後我回臺中的公
    司上班處。」等語。由此可見，被告於94年5月10日傳送上
    開簡訊予告訴人時，告訴人既知被告係處於罹患憂鬱症、睡
    眠障礙疾病之狀態，當能認識被告可能係患病一時憤怒而傳
    送：「乙○○你做賊喊抓賊，你去死，永遠不要回來，我要
    殺你」等內容之簡訊，則被告是否有欲使告訴人陷於畏懼之
    真意及告訴人是否因此而陷於畏懼? 實堪實疑。
(三)、告訴人於事後之94年6月4日9時30分許，在臺中市○區○○
    路306巷10號15樓之2住處門口電梯內，以手強拉扯被告之雙
    手、頸部及右腳之強暴方式，強將被告拉出電梯外，並阻止
    被告再進入電梯內，妨害被告行使自由搭乘電梯離開該址之
    權利，復強迫被告進入上開告訴人住處，使被告行進入告訴
    人住處之無義務之事，被告並因之受有右上肢血腫（5×4公
    分）、頸部瘀傷（2×0.5公分）及左上肢3處瘀傷（0.5×
    0.5公分、0.5×0.5公分、3×2公分）等傷害之事實。業經
    臺灣高等法院臺中分院於96年9月20日以96年度上易字第135
    2號家庭暴力防治法之傷害等案件判處告訴人傷害人之身體
    ，處有期徒刑4月，如易科罰金，以銀元3百元即新臺幣9百
    元折算1日；減為有期徒刑2月，如易科罰金，以銀元3百元
    即新臺幣9百元折算1日確定，有告訴人之全國刑案資料查註
    表、臺中地檢95年度偵字第8430號聲請簡易判決處刑書及臺
    灣高等法院臺中分院96年度上易字第1352號刑事判決各1份
    、該案刑事全卷附卷可稽。而被告在偵查中所提出之相關監
    視器翻拍畫面亦顯示告訴人對被告施暴之上開情節。證人即
    告訴人於本院審理時就上開情事之經過，復證稱：：「．．
    ．．被告故意敲上開成功路地址的門，我在屋內，被告很久
    沒有回來上址居住，我出來應門之後，被告故意拔腿就跑，
    大喊救命，我那時追出去看看發生何事，被告把本來說好要
    還我的數據機帶在身上，被告跑去壓電梯的門，並有進去電
    梯內，我應該在電梯的外面，我與被告在電梯拉扯，我叫被
    告要把數據機留下還我，被告沒有照做，後來我與被告進去
    屋內，被告在屋內時才將數據機還給我，還給我之後我跟被
    告講10幾分鐘，我跟被告說被告不讓我好好工作，又要我的
    錢，又要恐嚇我，又要我的命，我要跟你離婚。」、「發生
    爭執的前1-2天要求被告還數據機．．．．」等語，是告訴
    人於被告傳送上開簡訊之後，告訴人不僅在兩人曾共居之臺
    中市○○路306巷10號15樓之2房屋居住，且要求被告返還數
    據機，並在上址與被告拉扯，之後，又與被告同入屋內，對
    被告表示欲與其離婚及被告之缺失，以上告訴人之舉措，均
    顯示告訴人未因被告之心態及立場而對被告有所顧忌，實難
    認告訴人有因被告之行為而陷於畏懼。
(四)、綜上，本件尚無充分積極證據足資證明該簡訊內容足使告訴
    人心生畏懼，致危及其生活之安全感，故實難謂被告有恐嚇
    之故意存在，本件即與刑法第305條恐嚇罪之犯罪構成要件
    不符，公訴人所舉之證據既不足以達到一般人不致於有所懷
    疑，而得確信為真實之程度，本件犯罪尚屬不能證明，，自
    應為無罪之判決。
據上論斷，應依刑事訴訟法第452條、第301條第1項，判決如主
文。
本案經檢察官紀雅惠到庭執行職務。
中    華    民    國    97    年    10    月    2    日
                  刑事第二庭  法  官  羅  永  安
以上正本證明與原本無異。
如不服本判決，應於判決送達後10日內，向本院提出上訴書狀，
上訴書狀應「敘述具體上訴理由」，並按他造當事人之人數附繕
本。「切勿逕送上級法院」。
告訴人或被害人對於判決如有不服具備理由請求檢察官上訴者，
其上訴期間之計算係以檢察官收受判決正本之日期為準。
中    華    民    國    97    年    10    月    2    日
                              書記官  魏  嘉  信


司法院資訊處製作；財團法人民間司法改革基金會備份。
